臺灣臺北地方法院民事判決　　　　　　　　　　　　九十三年度訴字第一四九二號
　　原　　　告　力英電子股份有限公司
　　法定代理人　乙○○
　　訴訟代理人　葉繼學律師
　　被　　　告　昂創科技股份有限公司
　　法定代理人　甲○○
　　訴訟代理人　楊鈞國律師
　　　　　　　　楊惠琳律師
當事人間請求給付貨款事件，本院於民國九十三年十二月七日言詞辯論終結，判決如
下：
    主  文
被告應給付原告新台幣陸拾伍萬陸仟陸佰肆拾捌元，及自民國九十三年四月九日起至
清償日止，按年息百分之五計算之利息。
訴訟費用由被告負擔。
本判決於原告以新台幣貳拾貳萬元供擔保後得假執行，但被告如以新台幣陸拾伍萬陸
仟陸佰肆拾捌元或同面額之華僑銀行中正分行無記名可轉讓定期存單為原告供擔保後
得免為假執行。
    事實及理由
一原告主張：被告於民國九十二年六月九日起至同年八月止，以每件單價新台幣四元
  至三十元不等之價格，向原告公司購買商品編號、品名及數量均如原證Ａ、Ｂ、Ｃ
  採購訂單及出貨單等所示之線圈、變壓器及變壓器樣品等電子零件若干，應付貨款
  共計為新台幣六十五萬六千六百四十八元。嗣經原告公司於九十二年六月間至同年
  九月間，依原告之指示，陸續交付上開交易電子零件予被告公司。惟被告公司於收
  到原告公司依約交付之系爭電子零件後，雖陸續傳真匯款通知單，承諾預定於九十
  二年十二月十日、九十三年一月十日及九十三年二月十日分三次支付應付之貨款，
  詎非但屆期並未支付，迭經原告屢次催討，亦均未置理。爰依民法第三百四十五條
  第一項及同法第三百六十七條之規定，請求被告給付貨款及利息。並聲明：(一)被告
  應給付原告新台幣六十五萬六千六百四十八元，及自起訴狀繕本送達之翌日起至清
  償日止，按年息百分之五計算之利息。(二)原告願供擔保，請准宣告假執行。
二被告則辯以：被告向原告購買變壓器，原告力英公司雖已給付，然其給付之變壓器
  ，卻有品質效用上之瑕疵問題，導致被告昂創公司生產製造之電源供應器（內含原
  告提供之變壓器），由於其中變壓器品質效用瑕疵，因此未能通過客戶之驗收而遭
  退貨及取消長期訂單之嚴重損失。被告昂創公司於九十二年四月三日、四月二十一
  日及五月八日，分別向原告力英公司訂購變壓器，採購單號分別為00000000、0000
  0000、00000000（如被證一採購訂單影本三份），貨款總計新台幣三十七萬三千六
  百八十五元正，原告力英公司已給付，被告昂創公司亦已給付貨款予原告力英公司
  ，原告給付有瑕疵變壓器（原告產品編號為0000-0000-0000AB），經被告昂創公司
  組裝為電源供應器，產品名稱全名為「UP80XPA-Q17B 2Z(10)」，參照被證一號九
  十二年四月二十一日採購訂單第七項，採購數量一千件；及同年五月八日採購訂單
  第七項，採購數量二千三百五十件等事實可證，被告將原告給付之變壓器組裝為電
  源供應器成品，給付予被告之國外客戶，客戶驗收後發現，被告給付之成品中的變
  壓器有品質及效用上瑕疵而退回予被告，經兩造共同檢驗後發現，係因原告給付之
  變壓器在製程中有瑕疵（如被證四被告昂創公司不良料況通知暨追蹤處理單影本三
  份），使被告昂創公司生產製造之電源供應器在熱機時因原告力英公司給付變壓器
  燒毀，造成電源供應器內之其他電子零件亦同時損壞所致，被告昂創公司生產製造
  之電源供應器成品因而未能通過國外客戶驗收而遭退貨。原告給付有瑕疵之變壓器
  予被告，致被告之客戶美商Power Solutions Inc.公司退貨，並由被告昂創公司再
  行換貨予客戶所生之費用，共計被告支出運費新台幣五千一百八十六元（被證十二、
  十三）、換貨支出成本美金一千一百八十元（50×23.6＝1180），又美商Power
  Solutions Inc.公司自九十二年七月廿九日後未繼續向被告採購、被告暫以一年預
  期獲得之利潤美金廿七萬一千零七．二八元做為所失利益，均應由原告力英公司負
  擔賠償，被告以對原告之損害賠償債權，與原告起訴請求之貨款金額抵銷。並聲明
  ：(一)原告之訴駁回。(二)如受不利判決，願供現金或華僑銀行中正分行無記名可轉讓
  定期存單為擔保，聲請免為假執行。
三兩造不爭執之事項：被告於九十二年六月九日起至同年八月止，向原告公司購買商
  品編號、品名及數量均如原證Ａ、Ｂ、Ｃ採購訂單及出貨單等所示之線圈、變壓器
  及變壓器樣品等電子零件若干，應付貨款共計為新台幣六十五萬六千六百四十八元
  ，被告尚未給付。
四本件被告係辯以：被告另曾向原告購買如被證一採購訂單影本之變壓器，已付清價
  金，但原告所交付被證一中原告產品編號為0000-0000-0000AB之變壓器有瑕疵，被
  告將該等變壓器製成電源供應器交付美商Power Solutions Inc.公司後遭退貨，致
  被告受有運費新台幣五千一百八十六元、換貨支出成本美金一千一百八十元，並受
  有美金廿七萬一千零七．二八元之所失利益，被告因此對原告有損害賠償債權，主
  張抵銷等語。原告則否認該等貨物有瑕疵並遭被告之客戶退貨。是以本件爭點為：
  原告交付被告如被證一採購訂單影本中編號0000-0000-0000AB之變壓器為是否為有
  瑕疵，致遭被告之客戶退貨？經查：
  (一)民事訴訟法第二百七十七條本文規定：「當事人主張有利於己之事實者，就其事
    實有舉證之責任。」被告所辯如被證一中原告產品編號為0000-0000-0000AB之變
    壓器有瑕疵致遭客戶退貨，此為原告所否認，被告即應就此有利於己之事實，負
    舉證責任。
  (二)被告所辯被證一中原告產品編號為0000-0000-0000AB之變壓器有瑕疵致遭客戶退
    貨，係提出被證四及被證八被告昂創公司不良料況通知暨追蹤處理單、被證九之
    冠宏公司品質異常聯絡書、被證十及被證十一冠宏公司退料檢驗報告、被證十二貨運
    收據、被證十三快遞簽收單及發票、被證十六及被證美商Power Solutions Inc.
    公司出具之聲明書、被證電子郵件等影本為證，並聲請送鑑定。經查：
    1.被證八被告昂創公司不良料況通知暨追蹤處理單及被證四表單編號M0000000
      為九十三年六月間被告廠內測試時發現的不良品（九十三年九月十日筆錄第四
      頁），而本件被告所辯係其將通過測試之產品製成電源供應器後送交客戶，經
      客戶退貨之產品，是以被證八及被證四表單編號M0000000部分，應與本件無關
      。又被證六表單編號M0000000所載原告產品編號並非0000-0000-0000AB，故亦
      與本件無關。
    2.被證八被告昂創公司不良料況通知暨追蹤處理單表單編號M0000000即如附件所
      示，「昂創料號」欄記載：「0000-0000-0000AB、0000-0000-0000AB、
      000-0000-0000C」，「不良料況之原因說明」欄記載：「自客戶端退回不良之
      變壓器，含料號昂創1050及其他廠牌135-***全燒燬，電感值皆偏，請貴公司
      派人處理客退品」，則附件所載之客退品，自應為「昂創料號」欄所記載之
      0000-0000-0000AB、0000-0000-0000AB、000-0000-0000C，而與本件被告主張
      之客退品為原告產品編號0000-0000-0000AB無關。至附件「洽談內容」欄4.所
      載「同狀況0000-0000-0000AB不良計50PWR, M0000000 NTD80/PC＊50折讓處理
      」部分，係指表單編號M0000000之0000-0000-0000AB變壓器，由於如前1.所述
      ，被證八被告昂創公司不良料況通知暨追蹤處理單及被證四表單編號M0000000
      為九十三年六月間被告廠內測試時發現的不良品，並非客退品，是與本件被告
      主張客退品瑕疵所致之損害無關。
    3.被證九之冠宏公司品質異常聯絡書日期為
      料日期」欄記載為二００三年三月七日，然被告主張瑕疵變壓器之採購日期為
      九十二年四月廿一日、同年五月八日如被證一，被告並不可能於九十二年四、
      五月間採購變壓器，製成電源供應器後，於三月七日交付客戶，是以被證九應
      與本件無關。
    4.依被證十及被證十一冠宏公司九十二年五月廿日、七月二日、九月三日、九月卅
      日退料檢驗報告影本所載，尚難認為係被告所主張之原告產品編號
      0000-0000-0000AB變壓器，且自該等退料檢驗報告觀之，五月廿日之報告記載
      用量為二千、不合格品數十、不合格率百分之０．五，七月二日之報告記載用
      量為二千五百、不合格品數十六、不合格率百分之０．七，九月三日之報告記
      載用量為五千、不合格品數十二、不合格率百分之０．二，九月卅日之報告記
      載用量為五千、不合格品數十二、不合格率百分之０．二，則其用量共計為一
      萬四千五百，與被告主張系爭瑕疵變壓器為被證一號九十二年四月廿一日採購
      訂單第七項採購數量一千件，及同年五月八日採購訂單第七項採購數量二千三
      百五十件，共計為三千三百五十件，並不相符，是難據以認定被告所辯之事項
      。
    5.被告公司提出之被證十二千鴻航空貨運承攬股有限公司九十二年七月廿四日、九
      十二年十月廿九日出具之收據，及被證十三盛亞國際運通有限公司出具之統一發
      票、快遞單，並無從辨認究係何人委託運送何物，尚無從判斷與被告所主張之
      退貨有關連。
    6.被證十六及被證被告所提出客戶停止採購通知，其製作之日期為
      年八月四日，顯然並非被告所謂於九十二年七月間遭通知停止交易時所收到之
      通知，而為事後為因應本件訴訟所製作之文件，然按常理而言，被告公司之客
      戶美商PowerSolutions.Inc;既然於九十二年七月起即與被告公司交惡，拒絕
      與被告公司往來交易，應無事後處處配合被告公司出具文件復不辭辛勞委付公
      證、辦理驗證之理，至被證我國駐邁阿密台北經濟文化辦事處之驗證說明，
      已指出「僅證明公證人之簽名屬實，至文件之內容不在證明之列」，尚難認為
      該等文件之內容為真實。
    7.被證之電子郵件影本，原告否認其真正，被告未舉證證明其形式上之真正，
      故難認其具有證據能力。
    8.被告提出電源供應器一只請求送鑑定，惟原告否認該電源供應器為遭被告客戶
      退回之貨品，而被告未能舉證證明該電源供應器確為美商Power Solutions
      Inc.所為之退貨，故無將該電源供應器送鑑定之必要，併予敘明。
  (三)綜上，被告主張：被告對於其所辯原告所交付被證一中產品編號0000-0000-0000
    AB之變壓器有瑕疵、被告將該等變壓器製成電源供應器交付客戶後遭退貨等情，
    被告並未舉證證明，尚難認為真實。
五本件被告既未舉證證明原告所交付被證一採購訂單影本中編號0000-0000-0000AB
  之變壓器為有瑕疵致遭被告之客戶退貨，則被告所辯因原告所交付之變壓器有瑕疵
  ，被告將該等變壓器製成電源供應器交付客戶後遭退貨，致被告受有運費新台幣五
  千一百八十六元、換貨支出成本美金一千一百八十元，並受有美金廿七萬一千零七
  ．二八元之所失利益，被告因此對原告有損害賠償債權，主張抵銷云云，為無理由
  。
六綜上所述，被告於九十二年六月九日起至同年八月止，向原告公司購買線圈、變壓
  器及變壓器樣品等電子零件，貨款共計為新台幣六十五萬六千六百四十八元，被告
  尚未給付；被告所為抵銷之抗辯為無理由。從而，原告請求被告給付買賣價金新台
  幣六十五萬六千六百四十八元，及自起訴狀繕本送達之翌日即九十三年四月九日起
  至清償日止，按年息百分之五計算之利息，為有理由，應予准許。
七兩造均陳明願供擔保聲請宣告假執行或免假執行，均無不合，爰分別酌定相當之擔
  保金額，予以准許。
八本件事已臻明確，兩造所為之其他主張陳述並所提之證據，經審酌後，認均與本件
  之結論無礙，不再一一論述，併予敘明
九結論：本件原告之訴為有理由，依民事訴訟法第七十八條、第三百九十條第二項、
  第三百九十二條第二項，判決如主文。
中　　　華　　　民　　　國　　九十三　　年　　 十二 　　月　　二十二　　日
                                        民事第五庭    法  官    周美雲
正本係照原本作成
如對本判決上訴，須於判決送達後廿日內向本院提出上訴狀
中　　　華　　　民　　　國　　九十三　　年　　 十二 　　月　　二十二　　日
                                                      書記官    黃菀茹
